【裁判字號】    92,交訴,50
【裁判日期】    920801
【裁判案由】    公共危險
【裁判全文】
臺灣高雄地方法院刑事判決                        九十二年度交訴字第五號
    公  訴  人  臺灣高雄地方法院檢察署檢察官
    被      告  甲○○
右列被告因公共危險案件，經檢察官提起公訴（九十一二度調偵字第一一四號），本
院判決如左：
    主  文
甲○○服用酒類，不能安全駕駛動力交通工具而駕駛，處拘役伍拾日，如易科罰金，
以參佰元折算壹日；又駕駛動力交通工具肇事，致人受傷而逃逸，處有期徒刑柒月。
均緩刑年。
    事  實
一、甲○○明知服用酒類達到不能安全駕駛動力交通工具之程度時，不得為駕駛行為
    ，仍於民國九十一年十一月十八日下午十時許，在位於高雄市○○路上某ＰＵＢ
    內飲用啤酒後，已達到不能安全駕駛動力交通工具之程度，猶駕駛車牌號碼ＺＥ
    ─九六二六號之自用小客車，沿高雄市○○區○○路南向北方向行駛，而依當時
    天候晴、夜間有照明，路面乾燥無缺陷之情形，並無不能注意之情事，竟因酒後
    注意力無法集中，於同日下午十一時二十五分許，行經高雄市○○區○○路與新
    疆路口，撞擊戊○○所騎乘並附載有乙○○車牌號碼為ＬＤＨ─七九九號之重型
    機車，致戊○○受有骨盆骨折及多處擦傷之傷害（過失傷害部分業據其配偶丙○○提出告訴後又撤回告訴），乙○○受有頭部外傷併頭皮、顏面撕裂傷及其他多
    處擦傷等處之傷害（過失傷害部分業據其法定代理人丙○○提出告訴後又撤回告
    訴）。又甲○○於肇事致戊○○、乙○○受傷後，並未停車查看，竟駕駛車輛逃
    逸，嗣經中華一路與慶豐街口時，不慎撞上安全島，車輛始停下來並為警查獲，
    經警對甲○○進行酒精濃度測試結果，其吐氣酒精濃度達每公升一．○七毫克。
二、案經丙○○訴由高雄市政府警察局鼓山分局移請台灣高雄地方法院檢察署檢察官
    偵查起訴。
    理  由
一、訊據被告甲○○固坦承有於右揭時、地酒後駕車之事實，惟矢口否認有何肇事逃
    逸之犯行，辯稱：伊不知道有撞到人，沒有駕車逃逸之意云云。經查：(一)被告於
    警詢時供稱：伊有印象行駛翠華路要返回位於楠梓之住處等語，是以被告並非全
    然無意識自己之行為，復參以證人丁○○於檢察官偵查中證稱：當時伊看見被告
    之車輛拖行一台機車約八十公尺，擋風玻璃已經裂開了，被告當時並未減速等語
    ，衡之肇事現場、車輛毀損照片，被告係以駕駛車輛之前車頭部分撞擊告訴人車
    輛之後側，以撞擊後雙方車輛受損程度非輕及被告所駕駛之車輛前擋風玻璃破裂
    之情形觀之，足見當時現場撞擊之猛烈，衡之情理，被告焉有未預見有人受傷之
    情事而離開現場之理。是被告所辯，係事後卸責之詞，不足採信。(二)此外，核與
    被害人戊○○、乙○○指述及證人丁○○證述之情節相符，並有酒精濃度測試單
    、交通事故談話紀錄表、刑法第一百八十五條之三案件測試觀察紀錄表、高雄市
    政府警察局舉發違反道路交通管理事件通知單、道路交通事故調查報告表、高雄
    醫學大學附設中和紀念醫院出具戊○○、乙○○之診斷證明書各一紙及肇事現場
    、車輛照片共十二張附卷可稽。本件事證明確，被告犯行堪以認定。
二、核被告所為酒後駕車部分，係犯刑法第一百八十五條之三之服用酒類不能安全駕
    駛罪；其肇事後逃逸部分，則係犯同法第一百八十五條之四之肇事逃逸罪。被告
    所犯上開二罪，犯意各別，構成要件互異，應予分論併罰。爰審酌被告不顧酒醉
    駕車之危險性，猶貿然於呼氣酒精濃度測試值高達每公升一‧０七毫克之情形下
    駕車，且被告肇事後竟未下車查看被害人是否受傷及留在現場協助救護，反駛離
    現場等一切情狀，各量處如主文所示之刑，拘役部分，並諭知易科罰金之折算標
    準，以資懲儆。又被告前未曾受有期徒刑以上刑之宣告，有臺灣高等法院被告全
    國前案紀錄表一份在卷可按，且被告業賠償被害人所受損失及於審理時表達後悔
    等情，經此偵、審程序，當知所警惕，信無再犯之虞，本院認所宣告之刑以暫不
    執行為適當，爰併諭知緩刑三年，以啟自新。
據上論斷，應依刑事訴訟法第二百九十九條第一項前段，刑法第一百八十五條之三、
第一百八十五條之四、第四十一條第一項、第七十四條第一款，罰金罰鍰提高標準條
例第二條，判決如主文。
中      華      民      國    九十二    年      八      月      一      日
                                  臺灣高雄地方法院交通法庭
                                      法  官        楊智守
右正本證明與原本無異。
如不服本判決，應於判決送達後十日內，向本院提出上訴狀。
                                      書記官        王美玲
中    華    民    國    九十二    年      八      月        四        日


司法院資訊處製作；財團法人民間司法改革基金會備份。
